【裁判字號】    99,易,144
【裁判日期】    990201
【裁判案由】    竊盜
【裁判全文】
臺灣臺中地方法院刑事判決               99年度易字第144號
公  訴  人  台灣台中地方法院檢察署檢察官
被      告  丁○○
上列被告因竊盜案件，經檢察官提起公訴（98年度偵字第23849
號），本院判決如下：
    主    文
丁○○犯如附表編號1至7所示之罪，各處以如附表編號1至7所示
之刑；應執行有期徒刑壹年肆月。
    犯罪事實
一、丁○○曾因竊盜、搶奪案件，經本院94年度易字第1972號、
    94年度訴字第3408號分別判處有期徒刑八月、二年六月；又
    因毒品危害防制條例案件，經台灣高等法院台中分院85年度
    上訴字第428號判處有期徒刑十月，其中竊盜、毒品危害防
    制條例部分所處之刑，另經台灣高等法院台中分院96年度聲
    減字第2782號裁定減為有期徒刑四月、五月，與搶奪部分所
    處之刑定其應執行之刑為有期徒刑三年二月，於民國97年11
    月15日執行完畢。仍不知悔改，復單獨或與辛○○（另結）
    共同意圖為自己不法之所有，於下列時間、地點，竊取他人
    之動產：
1、丁○○於98年7月6日21時許，騎乘其所有車牌號碼G3Z-876號
   重機車，搭載與其有犯意聯絡之辛○○至台中縣大里市○○
   路142-6號全家便利商店前，由辛○○擔任把風，丁○○徒手
   竊取甲○○所有放在機車腳踏板上之液晶螢幕一台（價值約
   新台幣5000元），得手後持至台中市干城車站之跳蚤市場變
   賣得款新台幣（下同）1000餘元，共同作為生活費使用。
2、丁○○單獨於98年8月11日17時許，在台中縣太平市○○路79
   號前，持客觀上足以對人之生命、身體、安全構成威脅，具
   行兇危險性之鐵製開口板手一支（未扣案），竊取己○○所
   有PU3-691號重機車之車牌一面，得手後懸掛在其所有G3Z-87
   6號重機車上使用，以規避警方查緝竊盜犯行。
3、丁○○於98年8月16日20時許之夜間，騎乘懸掛竊得之PU3-69
   1號車牌之G3Z-876號重機車，搭載與其有犯意聯絡之辛○○
   至台中市○區○村○路94巷2號戊○○住處，由辛○○在外把
   風，丁○○自該住處未上鎖之大門，開門進入屋內，竊取戊○○所有歌林牌37吋液晶電視一台（價值約新台幣4萬7000元
   ），得手後持至台中市干城車站之跳蚤市場變賣得款新台幣
   （下同）4500元，共同作為生活費使用。
4、丁○○於98年8月18日19時47分許之夜間，騎乘懸掛竊得之PU
   3-691號車牌之G3Z-876號重機車，搭載與其有犯意聯絡之辛○○至台中市○區○○街21號張慧琴住處，由辛○○在外把
   風，丁○○自該住處未上鎖之大門，開門進入屋內，竊取張
   慧琴所有歌林牌32吋液晶電視一台（價值約1萬7500元），得
   手後持至台中市干城車站之跳蚤市場變賣得款4000元，共同
   作為生活費使用。
5、丁○○於98年8月26日15時許，騎乘其所有G3Z-876號重機車
   ，搭載與其有犯意聯絡之辛○○至台中縣大里市○○路178號
   乙○○住處，由辛○○在外把風，丁○○自該住處未上鎖之
   大門，開門進入屋內（無故侵入住宅部分未據告訴），竊取
   乙○○所有三洋牌32吋液晶電視一台（價值約3萬5000元），
   得手後持至台中市干城車站之跳蚤市場變賣得款4000元，共
   同作為生活費使用。
6、丁○○於98年8月26日19時許之夜間，騎乘其所有G3Z-876號
   重機車，搭載與其有犯意聯絡之辛○○至台中縣大里市○○
   街37號丙○○住處，由辛○○在外把風，丁○○持不詳器物
   毀損紗門，扯壞紗門上之塑膠門鎖（門鎖鑲附於紗門上），
   開門進入屋內，竊取丙○○所有奇美牌42吋液晶電視一台（
   價值約4萬元），得手後持至台中市干城車站之跳蚤市場變賣
   得款5000元，共同作為生活費使用。
7、丁○○於98年8月28日11時許，騎乘其所有G3Z-876號重機車
   ，搭載與其有犯意聯絡之辛○○至台中縣大里市○○○路27
   號曾蓬椿住處，由辛○○在外把風，丁○○持不詳器物撬壞
   玻璃門上之門鎖（門鎖鑲附於門上），開門進入屋內，竊取
   曾蓬椿所有17吋電腦液晶螢幕、電腦主機、MP4播放器各一台
   、三星牌手機一支，得手將手機丟棄，其餘物品持至台中市
   干城車站之跳蚤市場變賣得款2000餘元，共同作為生活費使
   用。
二、嗣為警調閱監視器畫面比對，循線查獲上揭1至4及7部分之
    竊盜犯行，另由丁○○於尚未有偵查權限之公務員發覺前，
    主動供出上揭5、6部分之竊盜犯行，並受裁判。
三、案經台中縣警察局霧峰分局及台中市警察局第三分局報請台
    灣台中地方法院檢察署檢察官偵查起訴。
    理    由
一、按被告以外之人於審判外之陳述，雖不符刑事訴訟法第159
    條之1至第159條之4之規定，而經當事人於審判程序同意作
    為證據，法院審酌該言詞陳述或書面陳述作成時之情況，認
    為適當者，亦得為證據；當事人、代理人或辯護人於法院調
    查證據時，知有刑事訴訟法第159條第1項不得為證據之情形
    ，而未於言詞辯論終結前聲明異議者，視為有前項之同意，
    刑事訴訟法第159條之5定有明文。本件被害人甲○○、己○○、戊○○、張慧琴、乙○○於警詢中之陳述，被告丁○○
    在本院審理時表示無意見，且未於言詞辯論終前就其證據能
    力方面聲明異議，本院審酌被害人甲○○、己○○、戊○○
    、張慧琴、乙○○於警詢中僅係單純陳述失竊情節，各該警
    詢筆錄之製作，復未發現有何違法取供情事或其他瑕疵，認
    為均適當得作為證據使用。
二、訊據被告丁○○對於上揭犯罪事實一之1至5所示竊盜部分坦
    承不諱，核與被害人甲○○、己○○、戊○○、張慧琴、乙○○於警詢中供述失竊之情節相符，並有台中市警察局第三
    分局健康派出所受理刑事案件報案三聯單、失車-唯讀案件
    基本資料、車籍查詢-基本資料詳細畫面、監視器翻拍照片
    、現場指認照片附卷可稽，足徵被告此部分之自白供述與事
    實相符，其所為上揭犯罪事實一之1至5所示竊盜犯行均堪認
    定。另被告在本院審理時雖否認上揭犯罪事實一之6、7所示
    竊盜部分，辯稱伊竊盜從未破壞門鎖，該二件竊盜應該不是
    伊所為云云。惟查上揭犯罪事實一之6、7所示竊盜部分，業
    據證人即被害人丙○○、曾蓬椿在本院審理時證述無訛，被
    告於警詢、偵查中亦自白此部分竊盜犯行，所供犯罪時間、
    竊得物品，變賣贓物地點、款項翔實，並無證據顯示其自白
    供述，係出於強暴、脅迫、利誘、詐欺、疲勞訊問、違法羈
    押或其他不正之方法，且上揭犯罪事實一之6所示竊盜部分
    係被告於尚未有偵查權限之公務員發覺前，主動供出而有自
    首之適用，犯罪事實一之7所示竊盜部分另有監視器翻拍照
    片在卷佐憑，可見被告於警詢、偵查中就上揭犯罪事實一之
    6、7所示竊盜部分之自白供述亦與事實相符。至於竊盜手段
    ，自應以證人即被害人丙○○、曾蓬椿在本院審理時所述為
    依據，被告翻異前供空言否認此部分竊盜犯行，顯不足採，
    其此部分竊盜犯行亦堪認定。
三、核被告所為，上揭犯罪事實一之1、5所示部分，均係犯刑法
    第320條第1項之普通竊盜罪；上揭犯罪事實一之2所示部分
    ，係刑法第321條第1項第3款之攜帶兇器竊盜罪；上揭犯罪
    事實一之3、4所示部分，均係犯刑法第321條第1項第1款之
    於夜間侵入住宅竊盜罪；上揭犯罪事實一之6所示部分，係
    犯刑法第321條第1項第1款、第2款之毀壞門扇於夜間侵入住
    宅竊盜罪；上揭犯罪事實一之7所示部分，係犯刑法第321條
    第1項第2款之毀壞門扇竊盜罪。其中上揭犯罪事實一之1、3
    至7所示部分，被告與辛○○間有實行竊盜犯罪之犯意聯絡
    及行為分擔，為共同正犯。又上揭犯罪事實二之1所示部分
    ，被告雖係於98年7月6日21時之夜間行竊，但行為地在台中
    縣大里市○○路142-6號全家便利商店前，並非住宅；另上
    揭犯罪事實一之7部分，被告係持不詳器物撬壞被害人曾蓬
    椿住處玻璃門上之門鎖，進入屋內行竊，檢察官認該二部分
    各成立刑法第321條第1項第1款之於夜間侵入住宅罪，及刑
    法第320條第1項之普通竊盜罪，均有未合，應由本院就該二
    部分起訴之基本事實，逕予變更檢察官所引應適用之法條。
    再上揭犯罪事實二之6所示部分，被告係於夜間持不詳器物
    毀損被害人丙○○住處之紗門，扯壞紗門上之門鎖，進入屋
    內行竊，檢察官僅引用刑法第321條第1項第1款規定，亦有
    未洽，本院應逕予增列同條項第2款部分。又被告曾因竊盜
    、搶奪案件，經本院94年度易字第1972號、94年度訴字第34
    08號分別判處有期徒刑八月、二年六月；又因毒品危害防制
    條例案件，經台灣高等法院台中分院85年度上訴字第428號
    判處有期徒刑十月，其中竊盜、毒品危害防制條例部分所處
    之刑，另經台灣高等法院台中分院96年度聲減字第2782號裁
    定減為有期徒刑四月、五月，與搶奪部分所處之刑定其應執
    行之刑為有期徒刑三年二月，於97年11月15日執行完畢（見
    卷附台灣高等法院被告前案紀錄表），五年以內故意再犯有
    期徒刑以上之上揭各罪，均為累犯，應依刑法第47條第1項
    規定加重其刑。另被告就上揭犯罪事實一之5、6部分，係於
    尚未有偵查權限之公務員發覺前，主動供出並受裁判，符合
    刑法第62條前段規定之自首要件，應減輕其刑，並予先加後
    減。而所犯上揭各罪，犯意各別，行為互殊，應予分論併科
    。爰審酌被告已有竊盜等多項前科，仍不知悔改，復以上揭
    手段多次竊取他人財物，予以變賣供作生活費，價值觀念偏
    差，危害社會治安，損害被害人財產權益，非無惡性，其於
    警詢、偵查中已坦承全部犯行，態度尚佳，迄未賠償被害人
    所受損害等一切情狀，處以如主文所示之刑，並定其應執行
    之刑。被告犯上揭犯罪事實一之2竊盜罪所用之鐵製開口板
    手一支，並非違禁物，且未扣案，為免執行困難，本院認不
    宜宣告沒收，併予敘明。
據上論斷，應依刑事訴訟法第299條第1項前段、第300條，刑法
第28條、第320條第1項、第321條第1項第1款、第2款、第3款、
第47條第1項、第62條前段、第51條第5款，刑法施行法第1條之1
第1項、第2項前段，判決如主文。
本案經檢察官庚○○到庭執行職務。
中    華    民    國    99    年     2     月    1    日
                  刑事第二庭    法  官  鍾堯航
以上正本證明與原本無異。
如不服本判決應於收受判決後10日內向本院提出上訴書狀，並應
敘述具體理由；其未敘述上訴理由者，應於上訴期間屆滿後20日
內向本院補提理由書（均須按他造當事人之人數附繕本）「切勿
逕送上級法院」。
                                書記官  吳淑願
中    華    民    國    99    年     2     月    1    日
附表：
編號  犯罪事實      所犯罪名      主      文
1、   上揭犯罪事    刑法第320條   丁○○共同竊盜，累犯
      實一之1部     第1項之普通   ，處有期徒刑參月。
      分。          竊盜罪。
2、   上揭犯罪事    刑法第321條   丁○○攜帶兇器竊盜，
      實一之2部     第1項第3款之  累犯，處有期徒刑柒月
      分。          攜帶兇器竊盜  。
                    罪。
3、   上揭犯罪事    刑法第321條   丁○○共同於夜間侵入
      實一之3部     第1項第1款之  住宅竊盜，累犯，處有
      分。          於夜間侵入住  期徒刑柒月。
                    宅竊盜罪。
4、   上揭犯罪事    刑法第321條   丁○○共同於夜間侵入
      實一之4部     第1項第1款之  住宅竊盜，累犯，處有
      分。          於夜間侵入住  期徒刑柒月。
                    宅竊盜罪。
5、   上揭犯罪事    刑法第320條   丁○○共同竊盜，累犯
      實一之5部     第1項之普通   ，處有期徒刑貳月。
      分。          竊盜罪。
6、   上揭犯罪事    刑法第321條   丁○○共同毀壞門扇於
      實一之6部     第1項第1款、  夜間侵入住宅竊盜，累
      部分。        第2款毀壞門   犯，處有期徒刑肆月。
                    扇於夜間侵入
                    住宅竊盜罪。
7、   上揭犯罪事    刑法第321條   丁○○共同毀壞門扇竊
      實一之7部     第1項第2款之  盜，累犯，處有期徒刑
      分。          毀壞門扇竊盜  柒月。
                    罪。
附錄論罪科刑法條
刑法第321條第1項：
犯竊盜罪而有左列情形之一者，處六月以上五年以下有期徒刑：
一、於夜間侵入住宅或有人居住之建築物、船艦，或隱匿其內而
    犯之者。
二、毀越門扇、牆垣或其他安全設備而犯之者。
三、攜帶兇器而犯之者。
四、結夥三人以上而犯之者。
五、乘火災、水災或其他災害之際而犯之者。
六、在車站、埠頭而犯之者。
刑法第320條第1項：
意圖為自己或第三人不法之所有，而竊取他人之動產者，為竊盜
罪，處五年以下有期徒刑、拘役或五百元以下罰金。

司法院資訊處製作；財團法人民間司法改革基金會備份。
